# 求助陈版及各位大神：退款不退货的账务处理

提问人：Winkeytan 时间：2021-09-18 15:45:57
我们退款不退货主要原因是商品成本较低，如退货的话物流成本高于商品成本不符合经济效益，故直接给客户退款，不要求商品退回。当前的账务处理方式（我们判断商品控制权转移的时点为客户签收）：
1 、客户已签收并确认收入成本：仅冲销收入。此情况商品成本体现在营业成本。
2 、客户未签收，未确认收入成本，库存还在账上（发出商品）：盘亏发出商品。此情况商品成本体现在管理费用的盘点盈亏。
但对于同样的结果，仅因客户有无签收导致商品成本体现的科目不一致，这样的账务处理方式不太确定是否合理。故请教陈版和各位大神：是否应改为统一体现为成本，或者统一体现为管理费用的盘亏呢？怎样才是合理的处理方式？

回答人：chenyiwei
这种情况作为盘亏处理是不恰当的，因为不是保管不善导致的实物损失。
鉴于最终没有确认收入（即使此前已确认收入，后续也已冲销），但仍属于正常交易中发出商品的成本，故建议在没有确认收入的情形下，将对应不再收回的发出商品成本从“存货——发出商品”调整到营业成本。